# HW1
## 楊舒涵
## 2018/07/04
## INTRO
### 運算

加: +

減: -

乘: *

除: /

次方: ** 或 ^

平方根: sqrt()
```{r}
sqrt(4)

```
商數: %/%
```{r}
11%/%5
```
餘數: %%
```{r}
11%%5
```
判斷正負或0: sign()

取絕對值: abs()

取對數: 
  
  * log()
  
    以e為底數
    log<sub>e</sub>
  
  * log1p()
  
    log(x) = log1p(x-1)
  
  * log(x,y)
  或是
  log y(x)
  
    以y為底數
    log<sub>y</sub>x
  
exp:
  
  * exp()
  
    能夠將輸入的數值,轉換為 e<sup>x</sup>的函數
  
  * expm1()
  
    expm1(x) = exp(x) - 1
  


  
  
### 變數
變數是用來存放值的，讓我們能方便操作並將某些觀念抽象化存放在某個變數，等到要用到再以變數名稱去存取。

#### 變數型態
變數有很多種類別，在不同程式語言也有不同分類。在R中分成

  *numeric:實數
  
  *integer:整數
  
  *logical:TRUE or FALSE
  
  *character:文字字串，用" "包起來
  
  *complex:複數

不同型別的變數型態之間的某些操作是不被允許的，例如:
```{r}
1.5 + 3

```
1.5 +"three"

第二個範例中，數字和character不能相加

#### R 在給予變數值時是利用「<-」並不是程式語言中常見的「=」

#### NA 與 NULL
NA 代表是個空物件，已經有物件但是裡面沒東西，NULL 則是根本沒有任何東西

### 向量
利用 c(...) 建立向量，向量元素必須是同個資料屬性。
```{r}
c(1,2,3)
```
當放入的形態不同時，會被轉成同一形態，且可以每個形態的強弱不同，以下是強到弱排序。

character > complex > numeric > integer > logical

#### 透過指標與名稱提取資料
  * 指標
  * 元素名稱
  
另外可以搭配 [] 或 [[]]，這樣分別會回傳向量元素的所有資訊或向量元素的數值，總共可以分成以下四種狀況。

  * x[i]:
  回傳向量元素所有資訊
  * x[[i]]:
  只回傳向量元素的值
  * x[元素名稱]:
  回傳向量元素所有資訊
  * x[[元素名稱]]
  只回傳向量元素的值
  
#### c(...) 類似的函數 x:y、seq 與 rep

  * x:y：回傳 x 到 y 的整數向量，所以 x 與 y 都是整數。
  * seq(s, e, by)：產生一個等差級數的向量。
    + s 是初始值
    + e 是結束值
    + by 是遞增值，預設是 1
  * rep(x, times, each)：產生一個重覆循環的向量。
    + x 是需重覆循環的數值
    + times 是重覆循環次數
    + each 是 x 內元素重覆的次數

#### 基本相關函數

  * 向量加減乘除
  * length：計算向量中的元素個數。
  * sum：將向量所有元素加總。
  * prod：將向量所有元素相乘。
  * cumsum：回傳元素累加向量。
  * cumprod：回傳元素累乘向量。
  * sort：將向量元素排列，產生排序過的向量。
  * rank：回傳各向量元素的排序值。
  
#### 加減

如果長度較長的向量長度是較短的倍數的話是可以相加或相減的。

```{r}
 c(1, 2) + c(1, 2, 3, 4)
```

#### 乘除

乘跟除的情況與加跟減狀況一致，只是當長度不是倍數時會有結果但也會警告。

```{r}
 c(1, 2) * c(1, 2, 3)
```

### 陣列

#### 利用 rbind、cbind 與 array 函數建立陣列

陣列可視為多維度的向量變數，跟向量一樣，所有陣列元素的資料屬性必須一致。

```{r}
 x <- c(1, 2, 3)
 y <- c(1, 2, 3)
 
 rbind(x, y) # rbind 是利用 row(橫) 合併。
 
 cbind(x, y) # cbind 是利用 column(直) 合併。
 
 array(x,c(1,3)) # c(1,3) 代表產生 1 x 3 陣列
 
 array(x,c(2,3)) # c(2,3) 代表產生 2 x 3 陣列
 
 array(x,c(3,3)) # c(3,3) 代表產生 3 x 3 陣列
 
```
#### 透過指標提取資料

陣列與向量相同，可以透過指標或名稱選取陣列的元素。

```{r}
 x <- c(1, 2, 3)
 y <- c(4, 5, 6)

 z = rbind(x, y)
 z

 z[,1] # 選取第一行(column、直)

 z[1,] # 選取第一列(row、橫)
 
 z[1,1:2] # 選取第一列第一到二行

```
#### 基本相關函數
  * 陣列加減乘除
  * length：計算陣列中的所有元素個數。
  * dim：列出維度資訊
  * ncol、nrow：計算(column、直) 或 (row、橫) 個數。
  * aperm：將陣列轉置

```{r}
 x <- c(1, 2, 3)
 y <- c(4, 5, 6)

 z = rbind(x, y)
 z

 z + z

 z - 2*z

 z * z # 相對應的陣列元素相乘

 z / z # 相對應的陣列元素相除

 length(z)

 dim(z) # 前者是 row，後者是 column。
 ncol(z)
 nrow(z)

 aperm(z) # 等同是從 rbind 轉成 cbind
```

### 矩陣

#### 利用 matrix 建立矩陣

當陣列是 2 維的狀況就是所謂的矩陣，可以利用 matix 產生矩陣，也可以用之前產生陣列的方法實作。

```{r}
 matrix(c(1:4), nrow = 2, ncol = 2) # 預設是按照 column 填入資料

 matrix(c(1:4), nrow = 2, ncol = 2, byrow = TRUE) # 可以更改成按照 row 填入資料
 
```
#### 透過指標提取資料

矩陣跟陣列一樣，還是可以透過指標選取矩陣的部份元素。

```{r}
 x <- c(1, 2, 3)
 y <- c(4, 5, 6)

 z = rbind(x, y)
 z

 z[,1] # 選取第一行(column、直)

 z[1,] # 選取第一列(row、橫)

 z[1,1:2] # 選取第一列第一到二行

```
#### 基本相關函數
  * t(x)：將矩陣轉置。
  * %*%：矩陣相乘。
  * diag：產生一個對角矩陣，或回傳矩陣的對角線向量
  * det：計算矩陣行列式值，一定是要對稱矩陣。
  * solve：傳回矩陣的反矩陣，非常適合解線性方程式。
  * eigen：計算矩陣的特徵向量與特徵值。
  * rownames：修改或查詢 row 名稱。
  * colnames：修改或查詢 column 名稱。

### 因子

#### 利用 factor 建立因子

因子有點像經過分級之後的向量，因子大多可以用在統計上的迴歸分析與實際設計等。

```{r}
 x <- c(1, 2, 4, 3, 1, 2, 3, 4,1)
 factor(x)

 factor(x, labels = c("一", "二", "三", "四")) # 可自訂 Level 的名稱。

 factor(x, ordered = TRUE) # ordered 代表可做排序

 factor(c(1, 2, 1, NA, 2), exclude = NA) # 可利用 exclude 排除特定資料。

 factor(c(1, 2, 1, NA, 2), exclude = 2)

 factor(c(1, 2, 1, NA, 2), exclude = NULL) # 不排除任何資料。
```

#### 透過指標提取資料

```{r}
 x[1] # [] 與 [[]] 結果一致，因為因子只有值沒有其他相關資料。
 x[[1]]

 x[1:2] # 指標可以使用向量。

 x[c(1, 3, 5)]
```

#### 基本相關函數
  * is.factor：判斷是否為因子。
  * as.factor：將變數轉為因子。
  * is.ordered：判斷是否為排序過的因子。
  * as.ordered：將因子排序。
  * which：找出符合條件的指標。
  
```{r}
 x <- c(1, 2, 4, 3, 1, 2, 3, 4,1)

 as.factor(x)
 is.factor(x)
 is.factor(as.factor(x))

 is.ordered(factor(x, ordered = TRUE))
 is.ordered(factor(x, ordered = FALSE))
 as.ordered(factor(x))

 which(x == 1) # 找出 x 等於 1 的指標
```

### 列表

#### 利用 list 建立列表

列表跟向量很相似，但最大的不同在於列表可以包含不同資料屬性的資料。

```{r}
 x <- list(a = 1, b = TRUE, c = "test", d = c(1, 2, 3))
 x

```

#### 透過指標與名稱提取資料

```{r}
 x <- list(a = 1, b = TRUE, c = "test", d = c(1, 2, 3))

 x[1]

 x[[1]]

 x$b # 是利用 % 加上名稱提取資料

 x[[4]][1] # x[[4]] 取出第四個值，因為第四個值是向量，所以可以在取一次指標，取出向量的元素值。
```

#### 基本相關函數
  * as.list：建立列表
  * is.list：判斷是否為列表
  * attributes：查看所有元素的名稱，names 也有相同功能。
  
```{r}
 x <- list(a = 1, b = TRUE, c = "test", d = c(1, 2, 3))

 as.list(c(1,2,3))

 is.list(x)

 attributes(x)

 names(x)

```
  
### 資料框架

#### 利用 data.frame 建立資料框架

資料框架類似資料表，常當作大量資料集，例如：匯入外部檔或讀取資料庫資料等。

```{r}
 name <- c("Joe", "Bob", "Vicky")
 age <- c("28", "26", "34")
 gender <- c("Male","Male","Female")
 data <- data.frame(name, age, gender)
 View(data) # 自動點選 data 變數就會開啟資料的畫面。
```

#### 透過指標與名稱提取資料

資料框架的提取資料方法跟矩陣或陣列的都很類似。


#### 基本相關函數
  * head：取得資料框架前六比資料(預設是 6)。
  * names：修改或查詢 column 名稱。
  * colnames：設定 column 名稱。
  * row.names：修改或查詢 row 名稱。
  * rownames：設定 row 的名稱
  * summary：顯示資料基本資訊。

### 匯入資料

#### 透過 read.table 匯入資料。

read.table 可以讀取大多數的 ASCII 資料，以下先以 CSV 檔為代表，因為是目前最普遍見到的匯入資料格式。


 data <- read.table("Desktop/data.csv", header = TRUE, sep = ",")
 
 檔案路徑是相對於目前的工作目錄，header 是指資料是否有包含欄位名稱，sep 是指資料的分隔符號。

 data <- read.table("Desktop/data.csv", header = TRUE, sep = ",", col.names = c("時間", "新聞標題"))
 
 col.names 設定 column 欄位名稱。

 data <- read.table("Desktop/data.csv", header = FALSE, sep = ",", skip = 10) 
 
 skip 是指跳過前 X 筆資料，這個部份要注意，要跳過資料，column 欄位就不可以出現在資料裡，因為它也被算在要 skip 部份。

 data <- read.table("Desktop/data.csv", header = TRUE, sep = ",", encoding = "UTF-8")
 
 encoding 是指定檔案的文字編碼

 data <- read.table("Desktop/data.csv", header = TRUE, sep = ",", na.strings = NA)
 
 na.strings 指定發生 NA 要用什麼符號代替。

#### 文字編碼問題

匯入 CSV 檔的時候會碰到一種比較特別的問題，就是作業系統編碼不同的問題，Windows 的中文編碼是 big5，而 Linux / Mac 都是 UTF-8，所以在 Linux / Mac 匯入來自於 Windows CSV 檔常常會發生亂碼，那該如何解決此問題，本人的做法是將資料讀進來轉成 UTF-8，在輸出一份 CSV 檔，以下先以一個 CSV 檔為主，加以調整修改就可以改成一次跑一個資料夾下的所有 CSV 檔。

#### 讀取 XML 檔案


 library(XML) # 要先安裝 XML package 再載入。
 data <- xmlToDataFrame()


#### 匯入 RDA 檔案

  * 在工作目錄直接點選 RDA 檔案，選擇匯入即可。
  * 在 console 下 load(檔案名稱)。
  
  
### 輸出資料

#### 透過 write.table 輸出資料


