---
title: "HW4-1"
author: "yshuhan"
date: "2018年8月5日"
output: html_document
---
### 載入套件

```{r,warning=FALSE,message=FALSE}
library(ggplot2)
library(Hmisc)
library(coefplot)
library(lattice)
library(MASS)
library(heplots)
library(car)
library(corrplot)
library(effects)
library(lm.beta)
```




### 讀入來自TIMSS 的 2011 年台灣資料

```{r}
dta <- read.table(file = "TIMSS2011TW.txt", 
                  header = TRUE)
```

### 瀏覽資料

```{r}
str(dta)
```

```{r}
summary(dta)
```


## 分數對性別
### 畫圖


```{r}
ggplot(data = dta, aes(x = gender, y = math)) +
 geom_boxplot() + coord_flip() +
 labs( y = 'math', x = 'gender', 
       title = "數學分數對性別盒狀圖")
```

### 計算95%信賴區間

```{r}
with(dta, 
     tapply(math, gender,
     function(x) 
       c(mean(x) + c(-2, 2) * sd(x)/sqrt(length(x)))))
```

### T檢定

```{r}
t.test(math ~ gender, data = dta)
```

## 分數對父母教育及教育資源

```{r}
dta$parental.education <- factor(dta$parental.education, 
                       levels = c('elementary school',
                                  'junior high school',
                                  'high school',
                                  'college', 
                                  'university above'))

tapply(dta$math, dta$parental.education, mean)
```

```{r}
ggplot(data = dta, 
       aes(x = parental.education, y = math)) +
  stat_summary(fun.data = 'mean_cl_boot', size = 1) +
  scale_y_continuous(breaks = seq(500, 660, by = 20)) +
  geom_hline(yintercept = mean(dta$math) , 
             linetype = 'dotted') +
  labs(x = '父母教育', y = '數學平均分數') +
  coord_flip()
```

```{r}
anova(m1 <- lm(math ~ parental.education, data = dta))
```

```{r}
ggplot(data = dta, 
       aes(group = parental.education, 
          y = math, x = educational.resources)) +
  geom_point() +
  stat_smooth(method = 'lm', se = F) +
  stat_smooth(aes(group = parental.education, 
          y = math, x = educational.resources), 
          method = 'lm', se = F) + 
  facet_grid( . ~  parental.education) +
  labs(x = '教育資源', y = '數學分數')
```

父母教育與教育資源有正相關


```{r}
anova(m2 <- update(m1, . ~ . + 
            educational.resources, data = dta))
```

```{r}
anova(m3 <- update(m2, . ~ . - parental.education,  data = dta))
```

```{r}
#將結果放在一個list中
res_lm <- lapply(list(m1, m2, m3), summary)
#比較在控制教育資源下，父母教育的效果
(res_lm[[2]]$r.sq - res_lm[[3]]$r.sq)/res_lm[[2]]$r.sq
```

```{r}
anova(m3, m2)
```

```{r}
#比較在控制父母教育下，教育資源的效果
(res_lm[[2]]$r.sq - res_lm[[1]]$r.sq)/res_lm[[1]]$r.sq
```

```{r}
anova(m1, m2)
```

### 畫圖

```{r}
m2 <- lm(math ~ parental.education+educational.resources- 1, 
         data = dta)
coefplot(m2, xlab = '估計值', ylab = '迴歸變項', title = '應變項 = 數學分數')
```

### 把資料與迴歸分析的預測值、殘差與影響度放進資料

```{r}
fit_m2 <- data.frame(dta[, c(2, 12, 13)], fitted = fitted(m2), resid = resid(m2),
                     infl = influence(m2)$hat )
```

### 依父母教育疊合真實觀測值與預測值

```{r}
ggplot(data = fit_m2, aes(x = math, group = parental.education )) +
 stat_density(geom = 'path', position = 'identity') +
 stat_density(geom = 'path', position = 'identity', aes(x = fitted)) +
 geom_vline(xintercept = c(with(dta, tapply(math,parental.education, mean))), linetype = 'dotted')+
 facet_grid(parental.education ~ .) +
 scale_x_continuous(breaks = seq(200, 900, by = 100))+
 labs(x = '數學分數', y = '機率密度')
```

### 殘差分配，依父母教育，檢視常態與變異數同質假設

```{r}
ggplot(data = fit_m2, aes(x = scale(resid)), group = parental.education ) +
 stat_density(geom = 'path', position = 'identity', aes(linetype = parental.education)) +
 scale_linetype_manual(values = 5:1) +
 guides(linetype = guide_legend(reverse = TRUE)) +
 labs(x = '標準化殘差', y = '機率密度') +
 theme(legend.position = c(.15, .8))
```

### 殘差的 Q-Q 圖，依父母教育。檢視常態假設

```{r}
qqmath(~ scale(resid) | parental.education, data = fit_m2, type = c('p', 'g', 'r'),
       xlab = '常態位數', ylab = '標準化殘差', layout = c(2, 3),
       pch = '.', cex = 2)
```

### 畫預測值與殘差的散佈圖，檢查線性與等分散假設

```{r}
ggplot(data = fit_m2, aes(x = fitted, y = scale(resid), group = parental.education )) +
  geom_point(pch = 20, size = 1) +
  stat_smooth(method = 'rlm', se = F) +
  facet_grid(parental.education ~ .) +
  labs(x = '數學預測值', y = '標準化殘差')

```

### 呈現影響值（影響估計結果過大的值）與標準化殘差

```{r}
ggplot(data = fit_m2, aes(x = infl, y = scale(resid), group = parental.education)) +
 geom_text(aes(label = rownames(fit_m2)), cex = 2) +
 geom_hline(yintercept = 0, linetype = 'dotted') +
 facet_grid(parental.education ~ .) +
 labs(x = '影響值', y = '標準化殘差')

```


### 影響值

```{r}
summary(influence(m2)$hat)
```

## 資料集當中的其他變項對數學成績

```{r}
dta_math <- dta[, c('math', 'math.interest', 
                    'math.evaluation', 'math.input')]

```
```{r}
colMeans(dta_math)
```

### 兩兩散佈圖

```{r,warning=FALSE}
scatterplotMatrix(~ math + math.interest + math.evaluation + math.input, data= dta_math,
  pch = '.', cex = 3, smooth = FALSE, reg.line = FALSE, ellipse = TRUE,
  diagonal = 'none', lower.panel = NULL)
```

### 以圖形顯示相關性的大小

```{r}
corrplot(cor(dta_math), method = 'ellipse', order = 'hclust', addrect = 4,
         type = 'upper', tl.pos = 'tp')
corrplot(cor(dta_math), add = TRUE, type = 'lower', method = 'number',
         order = 'hclust', col = 'black', diag = FALSE, tl.pos = 'n', cl.pos = 'n')

```

### 放進三個解釋變項

```{r}
summary(m4 <- lm(math ~ math.interest + math.evaluation + math.input, data = dta_math))
```

```{r}
coefplot(m4, predictors = c('math.interest', 'math.evaluation', 
                            'math.input'),
 xlab = '估計值', ylab = '迴歸變項(去除截距)', title = '應變項=數學分數')
```

```{r}
plot(allEffects(m4), main = '', ylim = c(550, 670), grid = T)
```

### 計算標準化迴歸係數

```{r}
summary(lm.beta(m4))
```

### 控制數學興趣與數學評價後，數學投入的效果

```{r}
summary(m5 <- update(m4, . ~ . - math.input , data = dta_math))
```

```{r}
anova(m5, m4)
```

### math ~ math.interest + math.hours + math.evaluation + educational.resources
### dta[,2] ~ dta[,3] + dta[,6] + dta[,4] + dta[,13]

```{r}
m5 <- lm(math ~ math.interest + math.hours + math.evaluation + educational.resources, data = dta)
fit_m5 <- data.frame(dta[, c(2, 3, 6, 4, 13)], fitted = fitted(m5), resid = resid(m5), infl = influence(m5)$hat)

ggplot(data = fit_m5, aes(x = math, group = math.hours )) +
 stat_density(geom = 'path', position = 'identity') +
 stat_density(geom = 'path', position = 'identity', aes(x = fitted)) +
 geom_vline(xintercept = c(with(dta, tapply(math, math.hours, mean))), linetype = 'dotted')+
 facet_grid(math.hours ~ .) +
 scale_x_continuous(breaks = seq(200, 900, by = 100))+
 labs(x = '數學分數', y = '機率密度')
```


## 自己改模型玩玩看

```{r}
m6 <- lm(math ~ math.interest + math.hours + educational.resources + gender, data = dta)
fit_m6 <- data.frame(dta[, c(2, 3, 6, 13,1)], fitted = fitted(m6), resid = resid(m6), infl = influence(m6)$hat)

ggplot(data = fit_m6, aes(x = math, group = gender )) +
 stat_density(geom = 'path', position = 'identity') +
 stat_density(geom = 'path', position = 'identity', aes(x = fitted)) +
 geom_vline(xintercept = c(with(dta, tapply(math, gender, mean))), linetype = 'dotted')+
 facet_grid(gender ~ .) +
 scale_x_continuous(breaks = seq(200, 900, by = 100))+
 labs(x = '數學分數', y = '機率密度')
```

